ACORDAO-COMPLETO-2468508

ACÓRDÃO DE RELAÇÃO

ACÓRDÃO DE RELAÇÃO 8055/2021 ATA 17/2021 - SEGUNDA CÂMARA

Acórdão 8055/2021-TCU-Segunda Câmara
Considerando que o presente processo trata de representação autuada em atendimento à determinação proferida pelo item 1.8.2 do Acórdão 2843/2019-TCU-Plenário para a apuração dos indícios de irregularidade ainda não analisados no bojo do TC 023.657/2015-4, versando sobre a tomada de contas especial (TCE) instituída para a análise dos indícios de sobrepreço no Contrato 0800.0043403.08-02 (CT-112-UCR-Repar) celebrado entre a Petróleo Brasileiro S.A. (Petrobras) e o Consórcio CCPR-Repar (Construções e Comércio Camargo Corrêa S.A. e Promon Engenharia Ltda.) ;
Considerando que a presente representação deve ser, preliminarmente, conhecida pelo TCU, por atender aos requisitos legais e regimentais de admissibilidade;
Considerando que a unidade técnica realizou a análise sobre as eventuais correlações entre os pagamentos ocorridos nos contratos da Repar sob os números 0800.0043363.08.2 (CT-111) e 0800.0035013.07.2 (CT-101) e as pontuais doações eleitorais;
Considerando que a unidade técnica assinalou ter identificado algumas eventuais correlações no CT-111, mas os valores já seriam avaliados no âmbito do TC 023.657/2015-4;
Considerando, ainda, que a unidade técnica informou que, ao analisar os pagamentos no CT-101, não teria identificado a eventual ligação entre as doações e os recursos provenientes do aludido contrato; 
Considerando que a unidade técnica propôs o encerramento do presente processo a partir do seu definitivo apensamento ao TC Processo 023.657/20154 e a aprovação da restrição de acesso para as peças deste processo, como descrito na Peça 36, com o subsequente envio das comunicações processuais; e
Considerando, enfim, que a adicional proposta do secretário da unidade técnica restaria prejudicada, então, ante o encerramento do presente processo pelo seu definitivo apensamento ao TC Processo 023.657/20154; 
Os Ministros do Tribunal de Contas da União, reunidos em Sessão da 2ª Câmara, ACORDAM, por unanimidade, com fundamento nos arts. 143, inciso V, alínea "a", e 250, inciso I, do Regimento Interno do TCU, aprovado pela Resolução TCU n.º 246, de 2011, em conhecer para assinalar como prejudicada a presente representação diante, especialmente, dos elementos de convicção até aqui obtidos pelo TCU, além de prolatar as providências abaixo fixadas pelo item 1.7 deste Acórdão:
1. Processo TC-Processo 039.755/2019-3 (REPRESENTAÇÃO) 
	1.1. Responsável: Mover Participações S.A. (CNPJ 01.098.905/0001-09) .
	1.2. Entidade: Petróleo Brasileiro S.A.
	1.3. Relator: Ministro-Substituto André Luís de Carvalho.
	1.4. Representante do Ministério Público: não atuou.
	1.5. Unidade Técnica: Secretaria Extraordinária de Operações Especiais em Infraestrutura (SeinfraOperações) .
	1.6. Representação legal: 
	1.6.1. Gilberto Mendes Calasans Gomes (43.391/OAB-DF) , entre outros, representando a Mover Participações S.A.
	1.7. Providências:
	1.7.1. aprovar a classificação da informação sobre o sigilo das Peças 33 a 35, nos termos da Resolução TCU nº 294, de 2018, em conformidade com o formulário de restrição de acesso acostado à Peça 36;
	1.7.2. enviar a cópia do presente Acórdão, com o parecer da unidade técnica, à Controladoria-Geral da União, ao Departamento de Patrimônio Público e Probidade da Advocacia-Geral da União e à Procuradoria da República no Estado do Paraná e no Estado do Rio de Janeiro, para ciência; e
	1.7.3. promover o arquivamento deste feito pelo definitivo apensamento do presente processo ao TC Processo 023.657/20154, em obediência aos arts. 36 e 37 da Resolução TCU n.º 259, de 2014, devendo adotar as medidas cabíveis para a correspondente salvaguarda do sigilo sobre o presente processo.

Segunda Câmara

Petróleo Brasileiro S.A.

Mover Participações S.A. (CNPJ 01.098.905/0001-09).

ANDRÉ DE CARVALHO

Não atuou.

REPRESENTAÇÃO (REPR)

Secretaria Extraordinária de Operações Especiais em Infraestrutura (SeinfraOperações).